【裁判字號】    99,審訴,3308
【裁判日期】    991117
【裁判案由】    妨害性自主罪
【裁判全文】
臺灣高雄地方法院刑事判決            99年度審訴字第3308號
公  訴  人  臺灣高雄地方法院檢察署檢察官
被      告  陳○○
上列被告因妨害性自主案件，經檢察官提起公訴（99年度偵字第
21704 號），被告於準備程序中就被訴事實為有罪之陳述，經本
院告知簡式審判程序之旨，並聽取被告與公訴人之意見後，本院
裁定進行簡式審判程序，判決如下：
    主  文
陳○○犯對於十四歲以上未滿十六歲之女子為性交罪，處有期徒
刑拾月。緩刑伍年，並應接受法治教育肆場次，緩刑期間付保護
管束。
    事  實
一、陳○○於民國97年8月間，經由朋友介紹認識甲女（卷內代
    號0000-0000，82年8月間出生，真實姓名年籍詳卷），2 人
    進而交往成為男女朋友。詎陳○○明知甲女為14歲以上未滿
    16歲之女子，性自主能力及判斷力均尚未成熟，竟基於與14
    歲以上未滿16歲之女子為性交之單一犯意，接續自97年11
    月間某日起至甲女滿16歲之日止，在其位於高雄市○○區○
    ○○街○巷○之○號○樓住處內，於取得甲女同意之情況下
    ，以陰莖插入甲女陰道內之方式，與甲女為性交行為數次。
    嗣因甲女於98年7月蹺家，母親乙女（卷內代號0000-0000A
    ，真實姓名年籍詳卷）報警處理，始悉上情。
二、案經乙女訴由高雄市政府警察局○○分局報請臺灣高雄地方
    法院檢察署檢察官偵查起訴。
    理  由
一、按被告陳○○所為係犯死刑、無期徒刑、最輕本刑為3年以
    上有期徒刑以外之罪，其於準備程序中就被訴事實為有罪之
    陳述，經受命法官告知簡式審判程序之旨，並聽取公訴人、
    被告之意見後，本院合議庭認為適宜由受命法官獨任進行簡
    式審判程序，依刑事訴訟法第273條之1第1項規定，裁定由
    受命法官獨任進行審判程序，合先敘明。
二、上開犯罪事實，業據被告於本院審理中坦承不諱，核與證人
    甲女、乙女於警詢及偵訊中證述之情節大致相符，復有性侵
    害案件被害人調查表（一）、（二）、被害人甲女之真實姓
    名對照表、受理疑似性侵害事件驗傷診斷書各1 份在卷可稽
    。是被告之任意性自白核與事實相符，洵堪採為論罪科刑之
    依據。本案事證明確，被告上開犯行，堪以認定，應依法論
    科。
三、甲女係82年8 月間生，於案發時係屬14歲以上未滿16歲之人
    ，有其年籍資料在卷可憑。故核被告所為，係犯刑法第227
    條第3 項之對於14歲以上未滿16歲之女子為性交罪。被告利
    用相同機會，基於同一決意而為之數個舉動，時間相近，手
    段及所侵害法益亦相同，應予以綜合為單一評價，而論以接
    續犯之實質上一罪，較將之個別評價而論以數罪為合理，以
    避免對行為人之犯罪行為過份評價、處罰，而有違刑罰之謙
    抑原則。又被告雖係對未滿18歲之甲女犯罪，然刑法第227
    條第3 項之規定，已將年齡明列為犯罪構成要件，無庸再依
    兒童及少年福利法第70條第1 項規定加重其刑，併此敘明。
    爰審酌被告明知甲女為14以上未滿16歲之女子，智識尚未成
    熟，對性關係判斷能力不佳，仍與甲女為性交行為，所為實
    有不該，惟念及犯後坦承犯行，態度良好，且與甲女於行為
    時為交往中之男女朋友，2 人係在兩情相悅之情形下發生性
    交行為，且均經甲女同意，並無違背甲女意願，而能尊重甲
    女性自主意識，足見被告之犯罪情節及惡性均非重大，且其
    無任何前科紀錄，素行尚可，有臺灣高等法院被告前案紀錄
    表附卷可參，及其犯罪動機、目的、手段及所生損害等一切
    情狀，量處如主文所示之刑。
四、末查，被告未曾因故意犯罪受有期徒刑以上之宣告，已如前
    述，其因失慮不周，一時衝動致罹刑章，並於犯後具有悔意
    ，且甲女不願追究被告犯行，而被告年紀尚輕，如予以適當
    之法治教育，較諸入監服刑，更能達教化復歸社會之目的，
    是經此偵查、審判及科刑教訓後，被告當知所警惕，應無再
    犯之虞，本院因認前開宣告刑，以暫不執行為適當，併依刑
    法第74條第1 項第1 款之規定，宣告緩刑5 年，以啟自新。
    惟考量被告因法紀觀念欠缺以致衝動觸法，為使其於緩刑期
    間保持良好品行，並建立對兩性關係應有之正確認識，俾導
    正偏差行為，避免再犯，爰依刑法第74條第2 項第8 款，諭
    知於緩刑期間，應接受法治及認知教育4 場次。又被告所犯
    係屬刑法第91條之1 所列之罪，且經本院併為緩刑期內應接
    受法治及認知教育（預防再犯之必要命令）之宣告，是併依
    刑法第93條第1 項第1 款、第2 款之規定，諭知於緩刑期間
    付保護管束。
據上論斷，應依刑事訴訟法第273 條之1 第1 項、第299 條第1
項前段，刑法第227 條第3 項、第74條第1 項第1 款、第2 項第
8 款、第93條第1 項第1 款、第2 款，判決如主文。
本案經檢察官李英霆到庭執行職務。
中    華    民    國    99    年    11    月    17    日
                  刑事第十庭  法  官   楊珮瑛
以上正本證明與原本無異。
如不服本判決應於收受送達後10日內向本院提出上訴書狀，並應
敘述具體理由；如未敘述上訴理由者，應於上訴期間屆滿後20日
內向本院補提理由書（均須按他造當事人之人數附繕本）「切勿
逕送上級法院」。
中    華    民    國    99    年    11    月    18    日
                               書記官   陳莉庭
附錄本案論罪科刑法條全文
刑法第227條第3項
對於十四歲以上未滿十六歲之男女為性交者，處七年以下有期徒
刑。

附記應注意事項
刑法第74條第2 項第8 款
緩刑宣告，得斟酌情形，命犯罪行為人為下列各款事項：
八、預防再犯所為之必要命令。

刑法第75條之1 第1 項第4 款
受緩刑之宣告而有下列情形之一，足認原宣告之緩刑難收其預期
效果，而有執行刑罰之必要者，得撤銷其宣告：
四、違反第74條第2 項第1 款至第8 款所定負擔情節重大者。

司法院資訊處製作；財團法人民間司法改革基金會備份。
